hr-HR: Stil skijanja: Sveplaninsko skijanje; Alpsko skijanje; Ruralno skijanje; Carving skijanje; Skijaško trčanje; Spust; Skijanje izvan uređenih staza; Skijanje slobodnim stilom; Nordijsko skijanje; Skijanje u parku; Skijanje na stazama; Skijanje izvan staza; Trkačko skijanje; Skijaške utrke; Skijaški turizam; Obilazak; Ostalo
ro-RO: Tipul de schiat: Schi montan; Schi alpin; Schi backcountry; Schi carve; Schi cross-country; Schi de coborâre; Schi freeride; Schi freestyle; Schi nordic; Schi park; Schi pe pistă; Schi pe trasee neamenajate; Schiat sportiv; Competiție de schi; Ski touring; Touring; Altele
pl: Styl narciarski: Narciarstwo all-mountain; Narciarstwo alpejskie; Narciarstwo klasyczne; Narciarstwo carvingowe; Narciarstwo biegowe; Narciarstwo zjazdowe; Narciarstwo freeride; Narciarstwo dowolne; Narciarstwo klasyczne; Narciarstwo parkourowe; Narciarstwo stokowe; Narciarstwo w puchu; Narciarstwo wyścigowe; Wyścigi narciarskie; Skituring; Na trasy; Inne
tr: Kayak stili: Dağ boyu kayak; Alplerde kayak; Dağlık bölgede kayak; Carving kayak; Kros kayak; Yokuş aşağı kayak; Serbest kayak; Serbest stil kayak; Kuzey disiplinli kayak; Parkta kayak; Pist kayağı; Toz kayak; Yarış kayağı; Kayak yarışı; Kayak turu; Touring; Diğer
vi: Phong cách đồ bơi: Trượt tuyết núi địa hình; Trượt tuyết đổ đèo; Trượt tuyết vùng sâu vùng xa; Trượt tuyết địa hình; Trượt tuyết xuyên quốc gia; Trượt ván xuống dốc; Trượt tuyết tự do; Trượt tuyết đa dạng; Trượt tuyết Bắc Âu; Công viên trượt tuyết; Trượt tuyết địa hình dốc; Trượt tuyết trên khối băng dày; Cuộc đua trượt tuyết; Cuộc đua trượt tuyết; Trượt tuyết vùng hẻo lánh; Lốp đi phượt; Khác
el: Στυλ σκι: Ολοορεινό σκι; Αλπικό σκι; Backcountry σκι; Κάρβει σκι; Σκι αντοχής; Σκι κατάβασης; Freeride σκι; Ελεύθερο σκι; σκανδιναβικό σκι; Σκι στο πάρκο; Σκι πίστας; Σκι σε σκι; Αγώνας σκι; Αγώνες σκι; Περιήγηση με σκι; Περιήγησης; Άλλο
ko: 스키 스타일: 올마운틴 스키; 알파인 스키; 백컨트리 스키; 카빙 스키; 크로스컨트리 스키; 활강 스키; 프리라이드 스키; 프리스타일 스키; 노르딕 스키; 파크 스키; 피스트 스키; 파우더 스키; 레이스 스키; 스키 레이싱; 스키 투어링; 투어링; 기타
nb: Skistil: Fjellski; Alpint; Backcountry-ski; Carvingski; Langrennsski; Slalåmski; Freeride på ski; Freestyle-ski; Nordiske skigrener; Parkski; Bakkeski; Pudderski; Slalåmski; Skiløp; Skitur; Tur; Annet
pt-PT: Estilo esqui: Esqui de montanha; Esqui alpino; Esqui em locais não vigiados; Esqui carve; Esqui todo-o-terreno; Descida de esqui; Esqui freeride; Esqui freestyle; Esqui nórdico; Esqui em parque; Esqui em pista; Esqui em neve macia; Corrida de esqui; Corridas de esqui; Passeio de esqui; Passeio; Outro
hu: Síelési stílus: All-mountain síelés; Alpesi síelés; Hátországi síelés; Karcolt síelés; Túrasíelés; Lesikló síelés; Freeride síelés; Freestyle síelés; Északi síelés; Park síelés; Sípályás síelés; Porhó síelés; Versenysíelés; Síverseny; Sítúrázás; Túrázás; Egyéb
zh-CN: 滑雪风格: 全山地滑雪; 高山滑雪; 野外滑雪; 卡宾滑雪; 越野滑雪; 下坡滑雪; 自由滑雪; 自由式滑雪; 北欧式滑雪; 旱地滑雪; 雪道滑雪; 粉雪滑雪; 竞速滑雪; 滑雪比赛; 滑雪旅行; 旅行胎; 其他
fr: Style de ski: Ski tout-terrain; Ski alpin; Ski de randonnée; Ski carvé; Ski de fond; Ski alpin; Ski freeride; Ski acrobatique; ski nordique; Ski en parc; Ski de piste; Ski de poudreuse; Ski de course; Course de ski; Ski de randonnée; Tourisme; Autre
zh-TW: 滑雪風格: 全地域滑雪; 高山滑雪; 山岳滑雪; 迴轉滑雪; 越野滑雪; 降速滑雪; 自由式滑雪; 花式滑雪; 北歐滑雪; 公園雙板滑雪; 雪道滑雪; 粉塵雙板滑雪; 競賽雙板滑雪; 快速滑水; 滑雪導覽; 旅行; 其他
en: Skiing style: All-mountain skiing; Alpine skiing; Backcountry skiing; Carve skiing; Cross-country skiing; Downhill skiing; Freeride skiing; Freestyle skiing; Nordic skiing; Park skiing; Piste skiing; Powder skiing; Race skiing; Ski racing; Ski touring; Touring; Other
lt-LT: Slidinėjimo stilius: Kalnų slidinėjimas; Alpių slidinėjimas; Užmiesčio slidinėjimas; Slidinėjimas su kliūtimis; Lygumų slidinėjimas; Slidinėjimas nuokalne; Laisvalaikio slidinėjimas; Slidinėjimas laisvuoju stiliumi; Šiaurietiškas slidinėjimas; Slidinėjimas parke; Slidinėjimas trasoje; Slidinėjimas biriu sniegu; Lenktyninis slidinėjimas; Slidinėjimo lenktynės; Turistinis slidinėjimas; Turistinis; Kita
fi: Hiihtotyyli: Vuoristohiihto; Alppihiihto; Maastohiihto; Carving; Maastohiihto; Laskettelu; Freestyle-hiihto; Freestyle-hiihto; Murtomaahiihto; Puistohiihto; Rinnehiihto; Puuterihiihto; Kilpahiihto; Hiihtokilpailu; Hiihto-touring; Touring; Muu
nl: Skistijl: All-mountain skiën; Alpineskiën; Off-piste skiën; Carveskiën; Langlaufen; Bergafwaards skiën; Freeride skiën; Freestyle skiën; Noords skiën; Parkskiën; Piste skiën; Poederskiën; Raceskiën; Wedstrijdskiën; Toerskiën; Toeren; Andere
es: Estilo de esquí: Esquí de montaña; Esquí alpino; Esquí de travesía; Esquí de carving; Esquí de fondo; Esquí de descenso; Esquí estilo libre; Esquí estilo libre; Esquí nórdico; Esquí de parque; Esquí de pista; Esquí en polvo; Esquí de carrera; Esquí de competición; Esquí de travesía; Turismo; Otros
da: Skistil: All-mountain skiløb; Alpint skiløb; Backcountry skiløb; Carve skiløb; Langrendsski; Slalomski; Freeride skiløb; Freestyle skiløb; Nordisk skiløb; Parkskiløb; Pisteskiløb; Pudderskiløb; Race-skiløb; Skiløb; Skitouring; Touring; Andet
sv: Skidåkning, stil: Allroundutförsåkning; Alpin skidåkning; Längdskidåkning; Carving; Längdskidåkning; Utförsåkning; Freeride-skidåkning; Freestyleskidåkning; Nordisk skidåkning; Parkskidor; Piståkning; Puderåkning; Piståkning; Skidracing; Skidturer; Touring; Övrigt
sl-SI: Stil smučanja: Vsegorsko smučanje; Alpsko smučanje; Turno smučanje (teren, nedostopen z vlečnico); Karving smučanje; Tek na smučeh; Smuk; Smučanje po grbinah; Smučanje prostega sloga; Nordijsko smučanje; Smučanje na poligonu; Smučanje po progah; Smučanje na prhkem negu; Dirkalno smučanje; Smučarske tekme; Turno smučanje; Turing; Drugo
cs: Druh lyžování: All-mountain lyžování; Alpské lyžování; Lyžování v terénu; Carvingové lyžování; Běžecké lyžování; Sjezdové lyžování; Freeridové lyžování; Freestylové lyžování; Severské lyžování; Parkové lyžování; Lyžování na sjezdovce; Lyžování v prašanu; Závodní lyžování; Závody na lyžích; Turistika na lyžích; Cestovní; Jiné
de: Skistil: All-Mountain-Skifahren; Ski Alpin; Skitour; Ski-Carving; Skilanglauf; Abfahrtslauf; Freeride-Skifahren; Freestyle-Skifahren; Langlauf; Park-Skifahren; Pisten-Skifahren; Tiefschnee-Skifahren; Rennskifahren; Skirennen; Ski-Touring; Touring; Sonstiges
th: สไตล์ของการเล่นสกี: สกีออลเมาเท่น; สกีลงเขา; สกีแบ็กคันทรี่; สกีคาร์ฟวิ่ง; เล่นสกีครอสคันทรี่; สกีดาวน์ฮิล; สกีฟรีไรด์; สกีฟรีสไตล์; สกีนอร์ดิก; สกีในลานหิมะ; สกีในลู่สกี; สกีบนหิมะนุ่มบางเบา; แข่งสกี; การแข่งขันสกี; ทัวร์สกี; ทัวริ่ง; อื่นๆ
sk-SK: Lyžiarsky štýl: All-mountain lyžovanie; Alpské lyžovanie; Backcountry lyžovanie; Carvingové lyžovanie; Bežecké lyžovanie; Zjazdové lyžovanie; Freeridové lyžovanie; Freestyle lyžovanie; Severské lyžovanie; Parkové lyžovanie; Lyžovanie na zjazdovkách; Lyžovanie na prašane; Závodné lyžovanie; Lyžiarske preteky; Lyžiarska túra; Touring; Iné
it: Stile di sciata: Sci all-mountain; Sci alpino; Sci fuoripista; Sci di tipo carve; Sci di fondo; Sci da discesa; Sci freeride; Scii freestyle; Sci nordico; Sci nel parco; Sci su pista; Sci fuoripista; Sci di gara; Gare di sci; Sci alpinismo; Da viaggio; Altro
ja: スキースタイル: オールマウンテンスキー; アルペンスキー; バックカントリースキー; カービングスキー; クロスカントリースキー; ダウンヒルスキー; フリーライドスキー; フリースタイルスキー; ノルディックスキー; パークスキー; ゲレンデスキー; パウダースキー; レーススキー; スキーレース; スキーツーリング; ツーリング; その他
ru: Стиль катания на лыжах: Универсальные лыжи; Горные лыжи; Катание на лыжах по пересеченной местности; Карвинг на лыжах; Беговые лыжи; Даунхилл лыжи; Фрирайд на лыжах; Фристайл на лыжах; Скандинавские лыжи; Парковое катание на лыжах; Катание на лыжах по трассам; Катание на лыжах по целине; Гонки на лыжах; Лыжные гонки; Горнолыжный туризм; Туристический; Другое
pt-BR: Estilo de esqui: Esqui de montanha; Esqui alpino; Esqui freeride; Carving; Esqui cross-country; Esqui downhill; Esqui freeride; Esqui freestyle; Esqui nórdico; Esqui em parque; Esqui de pista; Esqui em pó; Corrida de esqui; Corridas de esqui; Esqui touring; Passeio; Outro
bg-BG: Стил на каране на ски: Всички типове планинско каране; Ски алпийски дисциплини; Каране на ски в пресечена местност; Карвинг ски; Ски бягане; Спускане със ски; Фрийрайд; Ски свободен стил; Северни дисциплини; Ски в парка; Ски на писта; Каране на ски в дълбок сняг; Състезателно каране на ски; Ски състезания; Ски пантене; Туринг; Други